# 不同条件如何确定权益法或成本法

提问人：paul2 时间：2012-05-16 14:49:37
一、A为集团公司，B为A的全资子公司，C为A与B共同出资成立的公司，A持股55%，B持股45%，B派出本公司副总去C公司担任总经理，不再担任B公司副总，请问C对B来说是否子公司，是否按成本法核算？ 如果视同子公司，A是否要做合并报表？ 如果不视同子公司，按权益法核算吗？ 二、A与B（外商投资企业）共同成立C公司，各占50%，A派出副总担任C公司总经理，同时该副总不再担任A公司副总，A与B间无关系，请问对A来说C是否属于子公司？成本法核算？ 三、B与C同属A集团下，B与C共同出资成立D公司，B占80%，C占20%，同一集团控制下，C是否按联营还是合营企业核算？权益法？

回答人：chenyiwei
回复 paul2 的帖子
1 、仅仅任命一个总经理，并不代表B对C有控制权，尤其是B在C的持股比例未过半，且另一方股东还是B自己的母公司的情况下。B将C作为联营企业采用权益法核算还是有可能的。
2 、同上，是否具有控制、共同控制、重大影响是综合判断的结果，仅仅依据派驻一名高级管理人员即认为具有控制权，依据不足。
3 、属于合营还是联营，主要看D的章程、协议中是否授予C在财务、经营决策方面表决时的否决权，即涉及D的财务、经营决策有关的事项需要由C、B一致方可通过；以及C是否可以据此在D的剩余收益和损益中享有权益和承担风险等。 由于合营企业这一管理模式的决策效率较低，因此实务中在同一控制下一般采用此类模式的可能性较低。